DAMIÁN ZAMORA

Analista de Datos

Acerca de mí:

Soy un profesional entusiasta, curioso y especializado en la adquisición, organización, procesamiento, análisis e interpretación de datos, con experiencia en docencia.

Proyectos

Medallero olímpico Tokio 2020

Proyecto de ciclo completo de Python

Generé la automatización de la extracción, limpieza y actualización de información en tiempo real. Se muestra una métrica alternativa para construir el ranking de los países ganadores de medallas en las olimpiadas durante Tokio 2020. Artículo escrito en Medium: https://lnkd.in/qVDsvEhp.

· Análisis de propuestas Elecciones México 2021

Proyecto de ciclo completo de Python (por concluirse)

Automaticé la extracción de toda la curricula de los candidatos para las elecciones de México 2021. Extraje y organicé las propuestas desde archivos pdf a tabla de datos. Posterior limpieza semiautomática del texto extraído.

Trabajo en el procesamiento de las propuestas para mostrar la visualización de éstas en mapas de palabras. El código hasta ahora hecho está en mi GitHub.

- Conforme me capacito, escribo en Medium textos divulgativos y tutoriales para ayudar a otros a adentrarse en la Ciencia de Datos. Algunos ejemplos:
 - Considera esto antes de diseñar tu modelos de Machine Learning
 - Construye tu camino en la Ciencia de Datos sabiendo esto
 - · Eso que quieres decir, hazlo con gráficas
 - <u>Crea mapas con Geopandas y personalízalos con Matplotlib en Python</u>

Experiencia

Enero 2020 - Septiembre 2021

Con CEG Construcción y Exploración dirijo un equipo de trabajo con el cual he organizado más de una decena de cursos y workshops sobre temas de Ciencias de la Tierra. De éstos he impartido 3 cursos a profesionales de diferentes edades.

2016 - 2018

Como trabajo de tesis, procesé imágenes satelitales de 30 años para obtener series de tiempo que muestren los cambios de agua y vegetación en un Área Natural Protegida.

Esta tesis la presenté en el 1st International Conference on Geospatial Information Sciences, en octubre de 2019. Obtuve el segundo lugar como mejor trabajo presentado por estudiantes de Grado y Posgrado.

2016

En el Instituto de Ciencias del Mar y Limnología de la UNAM, entre otras actividades tuve la responsabilidad de enseñar a los estudiantes en ingresar al mismo proyecto los conceptos teóricos y prácticos de los programas informáticos que aprendí a utilizar estando en el Instituto: QGIS y Caris HIPS&SIPS.

2016 - 2020

Impartí clases de regularización a estudiantes de nivel básico, media superior y superior (12 a 23 años) en temas relacionados con física y matemática en un centro educativo. Asignaturas como Estadística, Probabilidad, Cálculo, entre otras, fueron algunas en las que regularizaba.

Contacto



+52 55 3397 7306



CDMX, México



damian.zamora.rivas@gmail.com



https://www.linkedin.com/in/damian-zamora-r/



https://github.com/DamianZAR



https://damzar.medium.com

Formación Académica

Enero – Abril 2021 IRONHACK México Full-Time Data Analytics Bootcamp

UNAM, Facultad de Ingeniería Ingeniería Geofísica

Miembro fundador del Capítulo Estudiantil EAGE (European Association of Geoscientists & Engineers), UNAM.

Como parte de la mesa directiva organicé pláticas, impartí cursos, participamos en la Jornada de Ciencias de la Tierra, entre otras actividades. En dos años consecutivos obtuvimos el segundo y tercer lugar como el mejor capítulo estudiantil EAGE a nivel mundial.

Habilidades Tecnológicas

- o Excel
- o Python
- o Jupyter Notebook
- o SQL
- o Power BI
- PostgreSQL

Idiomas

Español - Nativo

Inglés - B2